
---
title: "Interpolation annuelle"
author: "Benoît D'ANGELO"
date: "07/04/2015"
output:
  html_document:
    includes:
      in_header: ../../in_header.html
    theme: flatly
    toc: yes
    toc_depth: 2
---

<h3><a href="../CB_toc.html"> Carbon balance </a></h3>

***

```{r setup, echo=FALSE, message=FALSE}
rm(list=ls(all=TRUE))

library(laguettevarspa)
library(snoweather)
library(bdphdtoolbox)

# library(data.table)
library(dplyr)
library(tidyr)
library(ggplot2)
library(scales)

savpth <- "/home/dangelo/Documents/4.ScienceStuff/2.Projects/2013_spaVar_LG/graphs/carbonbalance/ecosyst/interpolation"
# savpth <- "/home/dangelo/Documents/4.ScienceStuff/2.Projects/2013_spaVar_LG/graphs/carbonbalance/ecosyst/ENE"
# outpth <- "/home/dangelo/Documents/4.ScienceStuff/2.Projects/2013_spaVar_LG/data/processed/mdl_ecosyst"
# Path to data output
outpth <- "/home/dangelo/Documents/4.ScienceStuff/2.Projects/2013_spaVar_LG/data/processed"


knitr::opts_chunk$set(fig.width=12,fig.height=8,echo=FALSE, warning=FALSE,message=FALSE)
options(width = 100)
```

```{r load_data}
# Récupérer données interpolée
cT2 <- read.csv("/home/dangelo/Documents/4.ScienceStuff/2.Projects/2013_spaVar_LG/data/processed/pdata_to_cdata/cTprofile_all.csv")%>%
  select(timestamp, Tair, T5)%>%
  rename(cTair = Tair, cT5 = T5)

cT <- wrLGT %>%
  select(timestamp, Ta, Ts_1)%>%
  filter(timestamp >= as.POSIXct("01/01/2013", format = "%d/%m/%Y"))%>%
  rename(Tair=Ta, T5=Ts_1)%>%
  mutate(hour = cut(timestamp, breaks="hours"))%>% # daily mean
  # mutate(day = cut(timestamp, breaks="days"))%>% # daily mean
  select(-timestamp)%>%
  group_by(hour)%>%
  # group_by(day)%>%
  summarise_each(funs(mean))%>%
  mutate(timestamp = as.POSIXct(hour, format="%Y-%m-%d %H:%M:%S"))%>%
  # mutate(timestamp = as.POSIXct(day, format="%Y-%m-%d"))%>%
  select(-hour)%>%
  # select(-day)%>%
  mutate(timestamp = as.factor(timestamp))

cT <- merge(cT, cT2)%>% # Tair T5 station
  rename(stTair = Tair, stT5 = T5)%>%
  rename(Tair = cTair, T5 = cT5) # Tair T5 interpolé à partir mesures
  
# plot(cT$Tair~cT$stTair)
# # plot(tt$T5~tt$cT5)
# abline(a=0, b=1, col="red")


# ENE : PAR
cPAR <- read.csv("/home/dangelo/Documents/4.ScienceStuff/2.Projects/2013_spaVar_LG/data/processed/pdata_to_cdata/cPAR_all_hour.csv")
# Veg H
cVEG <- read.csv("/home/dangelo/Documents/4.ScienceStuff/2.Projects/2013_spaVar_LG/data/processed/pdata_to_cdata/cVeg_all_hour.csv")
# Soil water content
cRH <- read.csv("/home/dangelo/Documents/4.ScienceStuff/2.Projects/2013_spaVar_LG/data/processed/pdata_to_cdata/cRH_all_hour.csv")

df_p <- read.csv("/home/dangelo/Documents/4.ScienceStuff/2.Projects/2013_spaVar_LG/data/processed/3F_data.csv") %>%
  spread(F_type, flux)%>%
  group_by(ID_camp)%>%
  summarise(date=min(as.Date(date)), 
            ER_sd=sd(ER,na.rm=T), 
            ER=mean(ER,na.rm=T), 
            GPP_sd=sd(GPP,na.rm=T), 
            GPP=mean(GPP,na.rm=T), 
            NEE_sd=sd(NEE, na.rm=T),
            NEE=mean(NEE, na.rm=T))%>%
  mutate(date = as.POSIXct(date))%>%
  filter(ID_camp < 20)

```

```{r load_mdl_par}
ERpar <- read.csv("/home/dangelo/Documents/4.ScienceStuff/2.Projects/2013_spaVar_LG/data/processed/ER_mdlpar.csv")
GPPpar <- read.csv("/home/dangelo/Documents/4.ScienceStuff/2.Projects/2013_spaVar_LG/data/processed/GPP_mdlpar.csv")
GPPsatpar <- read.csv("/home/dangelo/Documents/4.ScienceStuff/2.Projects/2013_spaVar_LG/data/processed/GPPsat_mdlpar.csv")

lERpar <- ERpar %>%
  gather(par, value, 2:4)%>%
  do(na.omit(.))%>%
  arrange(mdl, par)

lGPPpar <- GPPpar %>%
  gather(par, value, 2)%>%
  do(na.omit(.))%>%
  arrange(mdl, par)

lGPPsatpar <- GPPsatpar %>%
  gather(par, value, 2:4)%>%
  do(na.omit(.))%>%
  arrange(mdl, par)
```

```{r}
get_pER <- function(name="Tair", df=df){
  parER <- lERpar %>%
    filter(mdl == name)
  # Vérif nom mdl
  if(NROW(parER) == 0){
    cat("souci avec mdl, pas de paramètres trouvés_n")
  }
  
  #Savoir si 1 ou plusieur variable création df ER, X1, X2
  if(grepl("_", name)){
    names <- unlist(strsplit(name, "_"))
    dft <- df[,c("timestamp", names[1], names[2])]
  }else{
    dft <- df[,c("timestamp", name)]
  }
  
  # Calcul pER en fonction du nb de par
  pER <- c()
  if(NROW(parER) == 2){
    a <- parER$val[1]
    b <- parER$val[2]
    pER <- a*exp(b*dft[,2])
  }else if(NROW(parER) == 3){
    a <- parER$val[1]
    b <- parER$val[2]
    c <- parER$val[3]
    pER <- (a*dft[,3]+c)*exp(b*dft[,2])
  }else{
    cat("nb de par > 3\n")
  }
  return(pER)
  # return(as.vector(pER[,1]))
}

get_pGPP <- function(name="Tair", df=df){
  parGPPsat <- lGPPsatpar %>%
    filter(mdl == name)
  parGPP <- lGPPpar %>%
    filter(mdl == name)
  # Vérif nom mdl
  if(NROW(parGPPsat) == 0){
    cat("souci avec mdl, pas de paramètres trouvés \n")
  }
  #Savoir si 1 ou plusieur variable création df ER, X1, X2
  if(grepl("_", name)){
    names <- unlist(strsplit(name, "_"))
    dft <- df[,c("timestamp", "PAR", names[1], names[2])]
  }else{
    dft <- df[,c("timestamp", "PAR", name)]
  }
  # Calcul pER en fonction du nb de par
  if(NCOL(dft) == 3){
    a <- parGPPsat$val[1]
    b <- parGPPsat$val[2]
    c <- parGPPsat$val[3]
    X1 <- dft[,3]
    pGPPsat <- a * exp(-((X1-b)/c)^2)
  }else if(NCOL(dft) == 4){
    a <- parGPPsat$val[1]
    b <- parGPPsat$val[2]
    c <- parGPPsat$val[3]
    X1 <- dft[,3]
    X2 <- dft[,4]
    pGPPsat <- (a*X2) * exp(-((X1-b)/c)^2)
  }else{
    cat("nb de par > 3\n")
  }
  # pGPPsat <- as.vector(pGPPsat[,1])
  i <- parGPP$val[1]
  pGPP = (i*dft$PAR*pGPPsat/(pGPPsat+dft$PAR*i))
  return(pGPP)
}

# 
# mdl_indic <- function(Y, pY, mdl){
#   mdl <- unique(mdl)
#   if(grepl("_", mdl)){
#     p <- 2
#   }else{ p <- 1}
#   # R2
#   devmean <- Y-(mean(Y, na.rm=TRUE)) # deviation à la moyenne
#   SSres <-sum((Y-pY)^2) # Total sum of squares
#   SStot <- sum(devmean^2) # Residual sum of squares
#   # 2 way to calculate
#   R2 <- (SStot-SSres)/SStot 
#   # R2 <- 1 - SSres/SStot
#   # Adjusted R2
#   N <- NROW(devmean) # sample size
#   # p <- 1 # number of predictors
#   R2a <- 1-((1-R2)*(N-1))/(N-p-1)
#   # RMSE
#   rmse_mdl <- sqrt(mean((pY-Y)^2,na.rm=TRUE))
#   nrmse_mdl <- 100*rmse_mdl/mean(Y,na.rm=TRUE)
#   # Collect usefull param
#   df <- data.frame(R2=R2,
#                    aR2=R2a,
#                    rmse=rmse_mdl,
#                    nrmse=nrmse_mdl)
#   return(df)
# }


```


```{r}
BdC <- cT %>%
  inner_join(.,cPAR)%>%
  # inner_join(.,cVEG)%>%
  left_join(.,cVEG)%>%
  left_join(.,cRH)%>%
  select(timestamp, PAR, Tair, T5, IVcov, H)%>%
  mutate(timestamp = as.POSIXct(timestamp, format="%Y-%m-%d %H:%M:%S"))

# Liste des modèles à tester
GPP_par <- c("Tair", "T5", "Tair_IVcov", "T5_IVcov")
# GPP_par <- c("Tair", "T5", "Tair_H", "Tair_IVcov", "T5_IVcov")
ER_par <- c("Tair", "T5", "Tair_IVcov", "T5_IVcov")
# ER_par <- c("Tair", "T5", "Tair_H", "Tair_IVcov", "T5_H", "T5_IVcov")
# Calcul prediction NEE
# Si NEE GPP et ER dans la mm boucle : doublons pour ER et GPP
predNEE <- data.frame()
predGPP <- data.frame()
predER <- data.frame()
for (i in GPP_par){
    pGPP <- get_pGPP(i, BdC)
    tpGPP <- data.frame(timestamp=BdC$timestamp, pGPP=pGPP, mdl=i)
    predGPP <- rbind(predGPP,tpGPP)
  for (j in ER_par){
    pER <- get_pER(j, BdC)
    pNEE <- pGPP - pER
    mdl_name <- paste0(i, "-", j)
    tpNEE <- data.frame(timestamp=BdC$timestamp, pNEE=pNEE, mdl=mdl_name)
    predNEE <- rbind(predNEE,tpNEE)
  }
}
for (j in ER_par){
    pER <- get_pER(j, BdC)
    tpER <- data.frame(timestamp=BdC$timestamp, pER=pER, mdl=j)
    predER <- rbind(predER,tpER)
}

predER$timestamp <- as.POSIXct(predER$timestamp, format="%Y-%m-%d %H:%M:%S")
predGPP$timestamp <- as.POSIXct(predGPP$timestamp, format="%Y-%m-%d %H:%M:%S")
predNEE$timestamp <- as.POSIXct(predNEE$timestamp, format="%Y-%m-%d %H:%M:%S")

```


```{r}
# Convertion fact from umol.m2.s1 to gC.m2.yr
cfA <- (3600*24*365)*1e-6*12

# Resumé ER
summER <- predER %>%
  mutate(timestamp = as.character(timestamp)) %>%
  separate(timestamp, c("date", "hours"), sep=" ")%>%
  separate(date, c("yr", "m", "d"), sep="-")%>%
  group_by(mdl, yr)%>%
  summarise(pER = mean(pER, na.rm=T))%>%
  mutate(pER_gC = pER*cfA)

summER_yr <- summER %>%
  filter(yr %in% c(2013, 2014))%>%
  select(mdl, pER_gC, yr)%>%
  spread(yr, pER_gC)%>%
  mutate(all =(`2013`+`2014`)/2)

as.data.frame(summER_yr)

# Resumé GPP
summGPP <- predGPP %>%
  mutate(timestamp = as.character(timestamp)) %>%
  separate(timestamp, c("date", "hours"), sep=" ")%>%
  separate(date, c("yr", "m", "d"), sep="-")%>%
  group_by(mdl, yr)%>%
  summarise(pGPP = mean(pGPP, na.rm=T))%>%
  mutate(pGPP_gC = pGPP*cfA)

summGPP_yr <- summGPP %>%
  filter(yr %in% c(2013, 2014))%>%
  select(mdl, pGPP_gC, yr)%>%
  spread(yr, pGPP_gC)%>%
  mutate(all =(`2013`+`2014`)/2)

as.data.frame(summGPP_yr)

# Resumé NEE
summNEE <- predNEE %>%
  mutate(timestamp = as.character(timestamp)) %>%
  separate(timestamp, c("date", "hours"), sep=" ")%>%
  separate(date, c("yr", "m", "d"), sep="-")%>%
  group_by(mdl, yr)%>%
  summarise(pNEE = mean(pNEE, na.rm=T))%>%
  mutate(pNEE_gC = pNEE*cfA)


summNEE_yr <- summNEE %>%
  filter(yr %in% c(2013, 2014))%>%
  select(mdl, pNEE_gC, yr)%>%
  spread(yr, pNEE_gC)%>%
  mutate(all =(`2013`+`2014`)/2)

as.data.frame(summNEE_yr)

as.data.frame(filter(summNEE_yr, mdl %in% c("Tair-Tair",
                                            "Tair-Tair_IVcov",
                                            "Tair_IVcov-Tair", 
                                            "Tair_IVcov-Tair_IVcov")))

mean(summNEE_yr$`2013`, na.rm=T)
mean(summNEE_yr$`2014`, na.rm=T)
```

# Interpolation facteur contrôle

```{r, eval=FALSE}
ggplot(BdC, aes(x=timestamp, y=T5))+
  geom_line()+
  scale_x_datetime(breaks=date_breaks("month"), labels = date_format("%b"))+
  theme_bw()
ggplot(BdC, aes(x=timestamp, y=Tair))+
  geom_line()+
  scale_x_datetime(breaks=date_breaks("month"), labels = date_format("%b"))+
  theme_bw()

ggplot(BdC, aes(x=timestamp, y=IVcov))+
  geom_line()+
  theme_bw()

ggplot(BdC, aes(x=timestamp, y=RH))+
  geom_line()+
  theme_bw()

test <- BdC%>%
  select(timestamp, PAR)
library(xts)
test_xts <- as.xts(test$PAR, test$timestamp)
daily_mean <- apply.daily(test_xts, mean)
monthly_mean <- apply.monthly(test_xts, mean)


plot(daily_mean)
plot(monthly_mean)
plot(daily_mean[1:200,])

test_xts_filtrer <- test_xts[!test_xts %in% test_xts["T20:00/T05:00"]]
daily_mean_fil <- apply.daily(test_xts_filtrer, mean)
plot(daily_mean_fil)
plot(daily_mean_fil[1:200,])


```


# Bilan interpolé


## ENE modélisée : GPPsat (Tair) ; ER (Tair) ; 

```{r, eval=F}
dat <- filter(predNEE, mdl == "Tair-Tair")

p1 <- ggplot(df_p, aes(x=date, y=NEE))+
  geom_line(data = dat, aes(x=timestamp, y=pNEE))+
  geom_point(color="blue", size=3)+
  geom_linerange(data = df_p, aes(x=date, ymin=NEE-NEE_sd, ymax=NEE+NEE_sd), color="blue")+
  labs(y=expression(paste("ENE modélisée (", mu, mol,m^-2,s^-1,")", sep="")), x="temps")+
  scale_x_datetime(breaks=date_breaks("2 month"), labels = date_format("%Y %b"))+
  theme_bw()+
  theme(axis.title=element_text(size=16), # DIAPO
        strip.text.x = element_text(size = 14), #DIAPO
        axis.text=element_text(size=14), # DIAPO
        axis.text.x=element_text(angle = 30, hjust=1),
        axis.title.x=element_blank(),
        panel.grid.major.x = element_blank(), # DIAPO
        panel.grid.major.y = element_line(size=.05, colour="gray95"),
        panel.grid.minor = element_blank() # DIAPO
  )
p1
# ggsave("ENE_BdCitp_Ta_Ta.pdf", plot=p1, path=savpth, width=12, height=8, cairo_pdf)
```

## ENE modélisée : GPPsat (T5) ; ER (T5) ; 

```{r, eval=T}
dat <- filter(predNEE, mdl == "T5-T5")

p1 <- ggplot(df_p, aes(x=date, y=NEE))+
  geom_line(data = dat, aes(x=timestamp, y=pNEE))+
  geom_point(color="blue", size=3)+
  geom_linerange(data = df_p, aes(x=date, ymin=NEE-NEE_sd, ymax=NEE+NEE_sd), color="blue")+
  labs(y=expression(paste("ENE modélisée (", mu, mol,m^-2,s^-1,")", sep="")), x="temps")+
  scale_x_datetime(breaks=date_breaks("2 month"), labels = date_format("%Y %b"))+
  theme_bw()+
  theme(axis.title=element_text(size=16), # DIAPO
        strip.text.x = element_text(size = 14), #DIAPO
        axis.text=element_text(size=14), # DIAPO
        axis.text.x=element_text(angle = 30, hjust=1),
        axis.title.x=element_blank(),
        panel.grid.major.x = element_blank(), # DIAPO
        panel.grid.major.y = element_line(size=.05, colour="gray95"),
        panel.grid.minor = element_blank() # DIAPO
  )
p1
ggsave("ENE_BdCitp_T5_T5.pdf", plot=p1, path=savpth, width=12, height=8, cairo_pdf)
```

## ENE modélisée :  GPPsat (Ta + IVcov) ; ER (Ta + IVcov) ;

```{r, eval=T}
dat <- filter(predNEE, mdl == "Tair_IVcov-Tair_IVcov")

p3 <- ggplot(df_p, aes(x=date, y=NEE))+
  geom_line(data = dat, aes(x=timestamp, y=pNEE))+
  geom_point(color="blue", size=3)+
  geom_linerange(data = df_p, aes(x=date, ymin=NEE-NEE_sd, ymax=NEE+NEE_sd), color="blue")+
  labs(y=expression(paste("ENE modélisée (", mu, mol,m^-2,s^-1,")", sep="")), x="2013 - 2014")+
  scale_x_datetime(breaks=date_breaks("2 month"), labels = date_format("%b"))+
  theme_bw()+
  theme(#axis.title=element_text(size=16), # DIAPO
#         strip.text.x = element_text(size = 14), #DIAPO
#         axis.text=element_text(size=14), # DIAPO
#         axis.text.x=element_text(angle = 30, hjust=1),
        axis.title.x=element_blank(),
        panel.grid.major.x = element_blank(), # DIAPO
        panel.grid.major.y = element_line(size=.05, colour="gray95"),
        panel.grid.minor = element_blank() # DIAPO
  )
p3
ggsave("ENE_BdCitp_TairIVcov_TairIVcov.pdf", plot=p3, path=savpth, width=7, height=3, cairo_pdf)
```

## ENE modélisée :  GPPsat (Ta + IVcov) ; ER (Ta) ;

```{r, eval=T}
dat <- filter(predNEE, mdl == "Tair_IVcov-Tair")

p3 <- ggplot(df_p, aes(x=date, y=NEE))+
  geom_line(data = dat, aes(x=timestamp, y=pNEE))+
  geom_point(color="blue", size=3)+
  geom_linerange(data = df_p, aes(x=date, ymin=NEE-NEE_sd, ymax=NEE+NEE_sd), color="blue")+
  labs(y=expression(paste("ENE modélisée (", mu, mol,m^-2,s^-1,")", sep="")), x="temps")+
  scale_x_datetime(breaks=date_breaks("2 month"), labels = date_format("%Y %b"))+
  theme_bw()+
  theme(axis.title=element_text(size=16), # DIAPO
        strip.text.x = element_text(size = 14), #DIAPO
        axis.text=element_text(size=14), # DIAPO
        axis.text.x=element_text(angle = 30, hjust=1),
        axis.title.x=element_blank(),
        panel.grid.major.x = element_blank(), # DIAPO
        panel.grid.major.y = element_line(size=.05, colour="gray95"),
        panel.grid.minor = element_blank() # DIAPO
  )
p3
# ggsave("ENE_BdCitp_TaIVcov_Ta.pdf", plot=p3, path=savpth, width=12, height=8, cairo_pdf)
```

## ENE modélisée :  GPPsat (Ta + IVcov) ; ER (T5) ;

```{r, eval=T}
dat <- filter(predNEE, mdl == "Tair_IVcov-T5")

p3 <- ggplot(df_p, aes(x=date, y=NEE))+
  geom_line(data = dat, aes(x=timestamp, y=pNEE))+
  geom_point(color="blue", size=3)+
geom_linerange(data = df_p, aes(x=date, ymin=NEE-NEE_sd, ymax=NEE+NEE_sd), color="blue")+
  labs(y=expression(paste("ENE modélisée (", mu, mol,m^-2,s^-1,")", sep="")), x="2013 - 2014")+
  scale_x_datetime(breaks=date_breaks("2 month"), labels = date_format("%b"))+
  theme_bw()+
  theme(#axis.title=element_text(size=16), # DIAPO
#         strip.text.x = element_text(size = 14), #DIAPO
#         axis.text=element_text(size=14), # DIAPO
#         axis.text.x=element_text(angle = 30, hjust=1),
#         axis.title.x=element_blank(),
        panel.grid.major.x = element_blank(), # DIAPO
        panel.grid.major.y = element_line(size=.05, colour="gray95"),
        panel.grid.minor = element_blank() # DIAPO
  )
p3
ggsave("ENE_BdCitp_TairIVcov_T5.pdf", plot=p3, path=savpth, width=7, height=3, cairo_pdf)
```

## ENE modélisée :  GPPsat (T5 + IVcov) ; ER (T5) ;

```{r, eval=T}
dat <- filter(predNEE, mdl == "T5_IVcov-T5")

p3 <- ggplot(df_p, aes(x=date, y=NEE))+
  geom_line(data = dat, aes(x=timestamp, y=pNEE))+
  geom_point(color="blue", size=3)+
  geom_linerange(data = df_p, aes(x=date, ymin=NEE-NEE_sd, ymax=NEE+NEE_sd), color="blue")+
  labs(y=expression(paste("ENE modélisée (", mu, mol,m^-2,s^-1,")", sep="")), x="temps")+
  scale_x_datetime(breaks=date_breaks("2 month"), labels = date_format("%Y %b"))+
  theme_bw()+
  theme(axis.title=element_text(size=16), # DIAPO
        strip.text.x = element_text(size = 14), #DIAPO
        axis.text=element_text(size=14), # DIAPO
        axis.text.x=element_text(angle = 30, hjust=1),
        axis.title.x=element_blank(),
        panel.grid.major.x = element_blank(), # DIAPO
        panel.grid.major.y = element_line(size=.05, colour="gray95"),
        panel.grid.minor = element_blank() # DIAPO
  )
p3
ggsave("ENE_BdCitp_T5IVcov_T5.pdf", plot=p3, path=savpth, width=12, height=8, cairo_pdf)
```

## ENE modélisée :  GPPsat (T5) ; ER (T5RH) ;

```{r, eval=F}
p3 <- ggplot(df_p, aes(x=date, y=NEE))+
  geom_line(data = BdC_plt, aes(x=timestamp, y=pNEE_T5_T5RH))+
  geom_point(color="blue", size=3)+
  geom_linerange(data = df_p, aes(x=date, ymin=NEE-NEE_sd, ymax=NEE+NEE_sd), color="blue")+
  labs(y=expression(paste("ENE modélisée (", mu, mol,m^-2,s^-1,")", sep="")), x="temps")+
  scale_x_datetime(breaks=date_breaks("2 month"), labels = date_format("%Y %b"))+
  theme_bw()+
  theme(axis.title=element_text(size=16), # DIAPO
        strip.text.x = element_text(size = 14), #DIAPO
        axis.text=element_text(size=14), # DIAPO
        axis.text.x=element_text(angle = 30, hjust=1),
        axis.title.x=element_blank(),
        panel.grid.major.x = element_blank(), # DIAPO
        panel.grid.major.y = element_line(size=.05, colour="gray95"),
        panel.grid.minor = element_blank() # DIAPO
  )
p3
# ggsave("ENE_BdCitp_T5_T5RH.pdf", plot=p3, path=savpth, width=12, height=8, cairo_pdf)
```

## ENE modélisée :  GPPsat (T5IVcov) ; ER (T5RH) ;

```{r, eval=F}
p3 <- ggplot(df_p, aes(x=date, y=NEE))+
  geom_line(data = BdC_plt, aes(x=timestamp, y=pNEE_T5IVcov_T5RH))+
  geom_point(color="blue", size=3)+
  geom_linerange(data = df_p, aes(x=date, ymin=NEE-NEE_sd, ymax=NEE+NEE_sd), color="blue")+
  labs(y=expression(paste("ENE modélisée (", mu, mol,m^-2,s^-1,")", sep="")), x="temps")+
  scale_x_datetime(breaks=date_breaks("2 month"), labels = date_format("%Y %b"))+
  theme_bw()+
  theme(axis.title=element_text(size=16), # DIAPO
        strip.text.x = element_text(size = 14), #DIAPO
        axis.text=element_text(size=14), # DIAPO
        axis.text.x=element_text(angle = 30, hjust=1),
        axis.title.x=element_blank(),
        panel.grid.major.x = element_blank(), # DIAPO
        panel.grid.major.y = element_line(size=.05, colour="gray95"),
        panel.grid.minor = element_blank() # DIAPO
  )
p3
# ggsave("ENE_BdCitp_T5IVcov_T5RH.pdf", plot=p3, path=savpth, width=12, height=8, cairo_pdf)
```

```{r, eval=F}
# Convertion fact from umol.m2.s1 to gC.m2.yr
t <- (3600*24*365)*1e-6*12
# cfA <- 6.31152
cfA <- t

summ <- BdC_plt %>%
  mutate(timestamp = as.character(timestamp)) %>%
  separate(timestamp, c("date", "hours"), sep=" ")%>%
  separate(date, c("yr", "m", "d"), sep="-")%>%
  group_by(yr)%>%
  summarise(#pNEE_TaIVcov_id = mean(pNEE_TaIVcov_id, na.rm=TRUE),
            pNEE_TaIVcov_Ta = mean(pNEE_TaIVcov_Ta, na.rm=TRUE),
            pNEE_TaIVcov_T5 = mean(pNEE_TaIVcov_T5, na.rm = TRUE),
            pNEE_T5_T5 = mean(pNEE_T5_T5, na.rm = TRUE),
            pNEE_T5IVcov_T5 = mean(pNEE_T5IVcov_T5, na.rm = TRUE)
            )%>%
  mutate(#gC_TaIVcov_id=pNEE_TaIVcov_id*cfA,
         gC_TaIVcov_Ta=pNEE_TaIVcov_Ta*cfA,
         gC_TaIVcov_T5=pNEE_TaIVcov_T5*cfA,
         gC_T5_T5=pNEE_T5_T5*cfA,
         gC_T5IVcov_T5=pNEE_T5IVcov_T5*cfA
         )

# summER <- BdC_plt %>%
#   mutate(timestamp = as.character(timestamp)) %>%
#   separate(timestamp, c("yr", "m", "d"), sep="-")%>%
#   group_by(yr)%>%
#   summarise(pER_Ta = mean(pER_Ta, na.rm=TRUE),
#             pER_T5 = mean(pER_T5, na.rm = TRUE)
#             )%>%
#   mutate(gC_pER_Ta=pER_Ta*cfA,
#          gC_pER_T5=pER_T5*cfA
#          )
  

```


### stored C per year

```{r, eval=F}
select(summ, gC_TaIVcov_Ta, gC_T5IVcov_T5, gC_TaIVcov_T5, gC_T5_T5)#, gC_TaIVcov_id, gC_TaIVcov_T5RH, gC_T5_T5, gC_T5_T5RH, gC_T5IVcov_T5, gC_T5IVcov_T5RH)
```

## ER modélisée : Tair

```{r, eval=T}
dat <- filter(predER, mdl == "Tair")

p1 <- ggplot(df_p, aes(x=date, y=ER))+
  geom_line(data = dat, aes(x=timestamp, y=pER))+
  geom_point(color="blue", size=3)+
  geom_linerange(data = df_p, aes(x=date, ymin=ER-ER_sd, ymax=ER+ER_sd), color="blue")+
  labs(y=expression(paste("ENE modélisée (", mu, mol,m^-2,s^-1,")", sep="")), x="temps")+
  scale_x_datetime(breaks=date_breaks("2 month"), labels = date_format("%Y %b"))+
  theme_bw()+
  theme(axis.title=element_text(size=16), # DIAPO
        strip.text.x = element_text(size = 14), #DIAPO
        axis.text=element_text(size=14), # DIAPO
        axis.text.x=element_text(angle = 30, hjust=1),
        axis.title.x=element_blank(),
        panel.grid.major.x = element_blank(), # DIAPO
        panel.grid.major.y = element_line(size=.05, colour="gray95"),
        panel.grid.minor = element_blank() # DIAPO
  )
p1
# ggsave("ER_BdCitp_Ta.pdf", plot=p1, path=savpth, width=12, height=8, cairo_pdf)
```

## ER modélisée : Tair + IVcov

```{r, eval=T}
dat <- filter(predER, mdl == "Tair_IVcov")

p1 <- ggplot(df_p, aes(x=date, y=ER))+
  geom_line(data = dat, aes(x=timestamp, y=pER))+
  geom_point(color="blue", size=3)+
  geom_linerange(data = df_p, aes(x=date, ymin=ER-ER_sd, ymax=ER+ER_sd), color="blue")+
  labs(y=expression(paste("ENE modélisée (", mu, mol,m^-2,s^-1,")", sep="")), x="2013 - 2014")+
  scale_x_datetime(breaks=date_breaks("2 month"), labels = date_format("%b"))+
  theme_bw()+
  theme(#axis.title=element_text(size=16), # DIAPO
#         strip.text.x = element_text(size = 14), #DIAPO
#         axis.text=element_text(size=14), # DIAPO
#         axis.text.x=element_text(angle = 30, hjust=1),
#         axis.title.x=element_blank(),
        panel.grid.major.x = element_blank(), # DIAPO
        panel.grid.major.y = element_line(size=.05, colour="gray95"),
        panel.grid.minor = element_blank() # DIAPO
  )
p1
ggsave("ER_BdCitp_TairIVcov.pdf", plot=p1, path=savpth, width=7, height=3, cairo_pdf)
```

## ER modélisée : T5

```{r, eval=T}
dat <- filter(predER, mdl == "T5")

p1 <- ggplot(df_p, aes(x=date, y=ER))+
  geom_line(data = dat, aes(x=timestamp, y=pER))+
  geom_point(color="blue", size=3)+
  geom_linerange(data = df_p, aes(x=date, ymin=ER-ER_sd, ymax=ER+ER_sd), color="blue")+
  labs(y=expression(paste("ENE modélisée (", mu, mol,m^-2,s^-1,")", sep="")), x="2013 - 2014")+
  scale_x_datetime(breaks=date_breaks("2 month"), labels = date_format("%b"))+
  theme_bw()+
   theme(#axis.title=element_text(size=16), # DIAPO
#         strip.text.x = element_text(size = 14), #DIAPO
#         axis.text=element_text(size=14), # DIAPO
#         axis.text.x=element_text(angle = 30, hjust=1),
#         axis.title.x=element_blank(),
        panel.grid.major.x = element_blank(), # DIAPO
        panel.grid.major.y = element_line(size=.05, colour="gray95"),
        panel.grid.minor = element_blank() # DIAPO
  )
p1
ggsave("ER_BdCitp_T5.pdf", plot=p1, path=savpth, width=7, height=3, cairo_pdf)
```

## ER modélisée : T5 RH

```{r, eval=F}
p1 <- ggplot(df_p, aes(x=date, y=ER))+
  geom_line(data = BdC_plt, aes(x=timestamp, y=pER_T5RH))+
  geom_point(color="blue", size=3)+
  geom_linerange(data = df_p, aes(x=date, ymin=ER-ER_sd, ymax=ER+ER_sd), color="blue")+
  labs(y=expression(paste("ENE modélisée (", mu, mol,m^-2,s^-1,")", sep="")), x="temps")+
  scale_x_datetime(breaks=date_breaks("2 month"), labels = date_format("%b"))+
  theme_bw()+
  theme(axis.title=element_text(size=16), # DIAPO
        strip.text.x = element_text(size = 14), #DIAPO
        axis.text=element_text(size=14), # DIAPO
        axis.text.x=element_text(angle = 30, hjust=1),
        axis.title.x=element_blank(),
        panel.grid.major.x = element_blank(), # DIAPO
        panel.grid.major.y = element_line(size=.05, colour="gray95"),
        panel.grid.minor = element_blank() # DIAPO
  )
p1
# ggsave("ER_BdCitp_T5RH.pdf", plot=p1, path=savpth, width=12, height=8, cairo_pdf)
```



## GPP modélisée : Tair

```{r, eval=T}
dat <- filter(predGPP, mdl == "Tair")

p1 <- ggplot(df_p, aes(x=date, y=GPP))+
  geom_line(data = dat, aes(x=timestamp, y=pGPP))+
  geom_point(color="blue", size=3)+
  geom_linerange(data = df_p, aes(x=date, ymin=GPP-GPP_sd, ymax=GPP+GPP_sd), color="blue")+
  scale_x_datetime(breaks=date_breaks("2 month"), labels = date_format("%b"))+
  labs(y=expression(paste("GPP modélisée (", mu, mol,m^-2,s^-1,")", sep="")), x="2013 - 2014")+
  theme_bw()+
  theme(#axis.title=element_text(size=16), # DIAPO
        # strip.text.x = element_text(size = 14), #DIAPO
        # axis.text=element_text(size=14), # DIAPO
        # axis.text.x=element_text(angle = 30, hjust=1),
        # axis.title.x=element_blank(),
        panel.grid.major.x = element_blank(), # DIAPO
        panel.grid.major.y = element_line(size=.05, colour="gray95"),
        panel.grid.minor = element_blank() # DIAPO
  )
p1
ggsave("GPP_BdCitp_Tair.pdf", plot=p1, path=savpth, width=7, height=3, cairo_pdf)
```

## GPP modélisée : T5

```{r, eval=T}
dat <- filter(predGPP, mdl == "T5")

p1 <- ggplot(df_p, aes(x=date, y=GPP))+
  geom_line(data = dat, aes(x=timestamp, y=pGPP))+
  geom_point(color="blue", size=3)+
  geom_linerange(data = df_p, aes(x=date, ymin=GPP-GPP_sd, ymax=GPP+GPP_sd), color="blue")+
  labs(y=expression(paste("ENE modélisée (", mu, mol,m^-2,s^-1,")", sep="")), x="temps")+
  scale_x_datetime(breaks=date_breaks("2 month"), labels = date_format("%Y %b"))+
  theme_bw()+
  theme(axis.title=element_text(size=16), # DIAPO
        strip.text.x = element_text(size = 14), #DIAPO
        axis.text=element_text(size=14), # DIAPO
        axis.text.x=element_text(angle = 30, hjust=1),
        axis.title.x=element_blank(),
        panel.grid.major.x = element_blank(), # DIAPO
        panel.grid.major.y = element_line(size=.05, colour="gray95"),
        panel.grid.minor = element_blank() # DIAPO
  )
p1
ggsave("GPP_BdCitp_T5.pdf", plot=p1, path=savpth, width=12, height=8, cairo_pdf)
```

## GPP modélisée : Tair IVcov

```{r, eval=T}
dat <- filter(predGPP, mdl == "Tair_IVcov")

p1 <- ggplot(df_p, aes(x=date, y=GPP))+
  geom_line(data = dat, aes(x=timestamp, y=pGPP))+
  geom_point(color="blue", size=3)+
  geom_linerange(data = df_p, aes(x=date, ymin=GPP-GPP_sd, ymax=GPP+GPP_sd), color="blue")+
  labs(y=expression(paste("GPP modélisée (", mu, mol,m^-2,s^-1,")", sep="")), x="temps")+
  scale_x_datetime(breaks=date_breaks("2 month"), labels = date_format("%b"))+
  theme_bw()+
  theme(#axis.title=element_text(size=16), # DIAPO
#         strip.text.x = element_text(size = 14), #DIAPO
#         axis.text=element_text(size=14), # DIAPO
#         axis.text.x=element_text(angle = 30, hjust=1),
#         axis.title.x=element_blank(),
        panel.grid.major.x = element_blank(), # DIAPO
        panel.grid.major.y = element_line(size=.05, colour="gray95"),
        panel.grid.minor = element_blank() # DIAPO
  )
p1
ggsave("GPP_BdCitp_TairIVcov.pdf", plot=p1, path=savpth, width=7, height=3, cairo_pdf)
```


## GPP modélisée : T5 IVcov

```{r, eval=T}
dat <- filter(predGPP, mdl == "T5_IVcov")


p1 <- ggplot(df_p, aes(x=date, y=GPP))+
  geom_line(data = dat, aes(x=timestamp, y=pGPP))+
  geom_point(color="blue", size=3)+
  geom_linerange(data = df_p, aes(x=date, ymin=GPP-GPP_sd, ymax=GPP+GPP_sd), color="blue")+
  labs(y=expression(paste("ENE modélisée (", mu, mol,m^-2,s^-1,")", sep="")), x="temps")+
  scale_x_datetime(breaks=date_breaks("2 month"), labels = date_format("%Y %b"))+
  theme_bw()+
  theme(axis.title=element_text(size=16), # DIAPO
        strip.text.x = element_text(size = 14), #DIAPO
        axis.text=element_text(size=14), # DIAPO
        axis.text.x=element_text(angle = 30, hjust=1),
        axis.title.x=element_blank(),
        panel.grid.major.x = element_blank(), # DIAPO
        panel.grid.major.y = element_line(size=.05, colour="gray95"),
        panel.grid.minor = element_blank() # DIAPO
  )
p1
ggsave("GPP_BdCitp_T5IVcov.pdf", plot=p1, path=savpth, width=12, height=8, cairo_pdf)
```