---
title: "Échange Net de l'Écosystème : model"
author: "Benoît D'ANGELO"
date: "07/04/2015"
output:
  html_document:
    includes:
      in_header: ../../in_header.html
    theme: flatly
    toc: yes
    toc_depth: 2
---

<h3><a href="../CB_toc.html"> Carbon balance </a></h3>

***

```{r setup, echo=FALSE, message=FALSE}
rm(list=ls(all=TRUE))

library(laguettevarspa)
library(snoweather)
library(bdphdtoolbox)

# library(data.table)
library(dplyr)
library(tidyr)
library(ggplot2)
library(scales)

savpth <- "/home/dangelo/Documents/4.ScienceStuff/2.Projects/2013_spaVar_LG/graphs/carbonbalance/ecosyst/ENE"
outpth <- "/home/dangelo/Documents/4.ScienceStuff/2.Projects/2013_spaVar_LG/data/processed/mdl_ecosyst"

knitr::opts_chunk$set(fig.width=12,fig.height=8,echo=FALSE, warning=FALSE,message=FALSE)
options(width = 100)
```

```{r functions}
# Function to calculate an rmse value
getRMSE <- function(pred, mes){
  return(sqrt(mean((pred-mes)^2,na.rm=TRUE)))
}

# Function to calculate rmse for each p7
getp7RMSE <- function(df){
  temp <- df %>%
    select(placette, NEE, predNEE)%>%
    group_by(placette)%>%
    summarise(rmse = getRMSE(predNEE, NEE))
  return(temp)
}


mdl_sel <- function(df, select){
  if(select == "T25"){
    m <- nls(NEE ~ (a*PAR*predGPPsat/(predGPPsat+PAR*a)-predER_T25) , data=df, start=list(a=0.005))
  }else if(select == "T25WTL"){
    m <- nls(NEE ~ (a*PAR*predGPPsat/(predGPPsat+PAR*a)-predER_T25WTL) , data=df, start=list(a=0.005))
  }else if(select == "T15IVcov_T25WTL"){
    m <- nls(NEE ~ (a*PAR*predGPPsat_T15IVcov/(predGPPsat_T15IVcov+PAR*a)-predER_T25WTL) , data=df, start=list(a=0.005))
  }else{
    cat("erreur dans par select")
  }
  return(m)
}

getmdlo <- function(mdl){
  m <- mdl
  # Export df
  odf <- df %>%
    select(ID_camp, placette, NEE)%>%
    mutate(predNEE = predict(m), resNEE = resid(m))
  return(odf)
}
getmdlaic <- function(mdl){
  m <- mdl
  return(AIC(m))
}


## Plotting functions
pENE_T <- function(X){
par(mar=c(5.1,5.1,2.1,2.1))
plot(netCO2F~T25, xlab="température à -25 cm (°C)",ylab=expression(paste("Re mesurée (", mu, mol,m^-2,s^-1,")", sep="")), data=X)
# curve(a*exp(b*x), add=T, col="blue")
}

pmesmod <- function(X){
par(mar=c(4,4.5,.5,.5))
plot(NEE~predNEE, ylim=c(-3,20), xlim=c(-3,20),xlab=expression(paste("ENE modélisée (", mu, mol,m^-2,s^-1,")", sep=""))
, ylab=expression(paste("ENE mesurée (", mu, mol,m^-2,s^-1,")", sep="")), data=X)
abline(a=0, b=1, col="black", lty=2)
text(19,20, "1:1", srt=45)
}

presmod <- function(X){
par(mar=c(4,4,.5,.5))
plot(resNEE~predNEE, xlab="valeurs prédites", ylab="résidus", data=X)
}
```


```{r param_ER_GPPsat}
## PARAM ER
# T25 ; rmse = 1.93 ; AIC = 1554
aER_T25 <- 0.4919894
bER_T25 <- 0.1526263
# T25 + WTL ; rmse = 1.58 ; AIC = 1407
aER_T25wtl <- 0.0183177
bER_T25wtl <- 0.3736716
cER_T25wtl <- 0.1459984

## PARAM GPPsat
# T15 param (June) ; rmse 3.27 ; AIC = 16588
aGPPsat_T15 <- 12.979553
bGPPsat_T15 <- 19.9207232
cGPPsat_T15 <- 8.9596685
## PARAM GPPsat
# T15 + Veg param (June) ; rmse 3.27 ; AIC = 16588
aGPPsat_T15IVcov <- 0.1098224
bGPPsat_T15IVcov <- 18.9565998
cGPPsat_T15IVcov <- 9.3285132
```

```{r load data}
# Fichier VS -- Données ponctuelles
## Flux
df3F <- read.csv("/home/dangelo/Documents/4.ScienceStuff/2.Projects/2013_spaVar_LG/data/processed/3F_data.csv") %>%
  spread(F_type, flux)

## Soil temperature
dfT <- svTemperature %>%
  select(ID_camp, placette, T15, T25)

## Ctrl facteur
dfctrl <- svCtrlFact %>%
  select(ID_camp, placette, WTL, PAR_Deb, PAR_Fin)%>%
  gather(type, val, 4:5)%>%
  group_by(ID_camp, placette)%>%
  summarise(WTL=mean(WTL, na.rm=T), PAR=mean(val, na.rm=T))%>%
  ungroup()

## Vegetation
dfveg <- read.csv("/home/dangelo/Documents/4.ScienceStuff/2.Projects/2013_spaVar_LG/data/processed/svIVcov.csv") %>%
  select(ID_camp, placette, H, IVcov, IVcov_area)

## Merge data
df_temp <- df3F %>%
  left_join(., dfT, by=c("ID_camp", "placette")) %>%
  left_join(., dfctrl, by=c("ID_camp", "placette")) %>%
  left_join(., dfveg, by=c("ID_camp", "placette")) %>%
  do(na.omit(.))%>%
  arrange(placette)

## ER and GPPsat prediction calculation
df <- df_temp %>%
  mutate(predER_T25 = aER_T25*exp(bER_T25*T25)) %>%
  mutate(predER_T25WTL = (aER_T25wtl*WTL+bER_T25wtl)*exp(cER_T25wtl*T25))%>%
  mutate(predGPPsat = aGPPsat_T15 * exp(-((T15-bGPPsat_T15)/cGPPsat_T15)^2))%>%
  mutate(predGPPsat_T15IVcov = aGPPsat_T15IVcov * IVcov * exp(-((T15-bGPPsat_T15IVcov)/cGPPsat_T15IVcov)^2)) 
```


```{r mdl_calc}
# ER T25 ; GPPsat T15
dfT25_m <- mdl_sel(df, "T25")
dfT25 <- getmdlo(dfT25_m)
aic_T25 <- getmdlaic(dfT25_m)
rmse_T25 <- getRMSE(dfT25$predNEE, dfT25$NEE)

# ER T25 + WTL ; GPPsat T15
dfT25WTL_m <- mdl_sel(df, "T25WTL")
dfT25WTL <- getmdlo(dfT25WTL_m)
aic_T25WTL <- getmdlaic(dfT25WTL_m)
rmse_T25WTL <- getRMSE(dfT25WTL$predNEE, dfT25WTL$NEE)

# ER T25 + WTL ; GPPsat T15 + IVcov
dfT15Veg_T25WTL_m <- mdl_sel(df, "T15IVcov_T25WTL")
dfT15Veg_T25WTL <- getmdlo(dfT15Veg_T25WTL_m)
aic_T15Veg_T25WTL <- getmdlaic(dfT15Veg_T25WTL_m)
rmse_T15Veg_T25WTL <- getRMSE(dfT15Veg_T25WTL$predNEE, dfT15Veg_T25WTL$NEE)
```

## GPPsat : T15 -- ER : T25 

```{r, fig.width=4, fig.height=4}
# par(mfrow=c(2,2))
pmesmod(dfT25)
presmod(dfT25)
```

## GPPsat : T15 -- ER : T25+WTL

```{r, fig.width=4, fig.height=4}
pmesmod(dfT25WTL)
presmod(dfT25WTL)
```

## GPPsat : T15 + IVcov -- ER : T25+WTL

```{r, fig.width=4, fig.height=4}
pmesmod(dfT15Veg_T25WTL)
presmod(dfT15Veg_T25WTL)
# par(mfrow=c(1,1))
```



```{r exprt_fig, error=FALSE, results="hide"}
# ER T25 ; GPPsat T15
cairo_pdf(file.path(savpth, "ENE_T15_T25_ecosyt_mesmod.pdf"), width=5, height=5)
pmesmod(dfT25)
dev.off()

cairo_pdf(file.path(savpth, "ENE_T15_T25_ecosyt_resmod.pdf"), width=5, height=5)
presmod(dfT25)
dev.off()

# ER T25+WTL ; GPPsat T15
cairo_pdf(file.path(savpth, "ENE_T15_T25WTL_ecosyt_mesmod.pdf"), width=5, height=5)
pmesmod(dfT25WTL)
dev.off()

cairo_pdf(file.path(savpth, "ENE_T15_T25WTL_ecosyt_resmod.pdf"), width=5, height=5)
presmod(dfT25WTL)
dev.off()

# ER T25+WTL ; GPPsat T15+IVcov
cairo_pdf(file.path(savpth, "ENE_T15IVcov_T25WTL_ecosyt_mesmod.pdf"), width=5, height=5)
pmesmod(dfT15Veg_T25WTL)
dev.off()

cairo_pdf(file.path(savpth, "ENE_T15IVcov_T25WTL_ecosyt_resmod.pdf"), width=5, height=5)
presmod(dfT15Veg_T25WTL)
dev.off()
```

### diagnostic values

rmse = `r rmse_T25` (nls, GPPsat: T15 ; ER: T25)

aic = `r aic_T25` (nls, GPPsat: T15 ; ER: T25)

***

rmse = `r rmse_T25WTL` (nls,  GPPsat: T15 ; ER: T25+WTL)

aic = `r aic_T25WTL` (nls,  GPPsat: T15 ; ER: T25+WTL)

***

rmse = `r rmse_T15Veg_T25WTL` (nls,  GPPsat: T15+IVcov ; ER: T25+WTL)

aic = `r aic_T15Veg_T25WTL` (nls,  GPPsat: T15+IVcov ; ER: T25+WTL)

# Détails placettes

## RMSE values
```{r}
p7rmse <- getp7RMSE(dfT25) %>%
  rename(rmse_T25=rmse)%>%
  left_join(., getp7RMSE(dfT25WTL))%>%
  rename(rmse_T25WTL=rmse)%>%
  left_join(., getp7RMSE(dfT15Veg_T25WTL))%>%
  rename(rmse_T15Veg_T25WTL=rmse)
# %>%
  # mutate(drmse=rmse_T25-rmse_T25WTL)

p7rmse
filepath <- paste0(outpth, "/ENE_mdl_rmse.csv")
write.csv(p7rmse, filepath, quote=F, row.names=F)
```

### Relation nb de pt vs RMSE

Vérification de l'absence de relation en une augmentation de RMSE et le nombre de point utilisé pour modéliser PBB

```{r}

t <- df %>%
filter(PAR > 500)%>%
group_by(placette)%>%
summarise(N=n())

tt <- left_join(t, p7rmse, by="placette")

plot(tt$N~tt$rmse_T25)
summary(lm(tt$N~tt$rmse_T25))
```


# Bilan interpolé

```{r}
# Récupérer données interpolée
# ER : (T25) (T25 et WTL) ; GPPsat (T15)
cT <- read.csv("/home/dangelo/Documents/4.ScienceStuff/2.Projects/2013_spaVar_LG/data/processed/pdata_to_cdata/cTprofile_all.csv")%>%
  select(timestamp, T15, T25)
# ENE : PAR
cPAR <- read.csv("/home/dangelo/Documents/4.ScienceStuff/2.Projects/2013_spaVar_LG/data/processed/pdata_to_cdata/cPAR_all.csv")

# ENE mdl param
aNEE_T25 <- coef(dfT25_m)[1]
aNEE_T25WTL <- coef(dfT25WTL_m)[1] 

# sensitivity + 10%
# aNEE_T25 <- coef(dfT25_m)[1] - (coef(dfT25_m)[1]*.1)

BdC <- cT %>%
  inner_join(.,cPAR)%>%
  do(na.omit(.))%>% # 49 values
  mutate(predER_T25 = aER_T25*exp(bER_T25*T25)) %>%
  # mutate(predER_T25WTL = (aER_T25wtl*WTL+bER_T25wtl)*exp(cER_T25wtl*T25))%>%
  mutate(predGPPsat = aGPPsat_T15 * exp(-((T15-bGPPsat_T15)/cGPPsat_T15)^2))%>%
  mutate(predNEE_T25 = (aNEE_T25*PAR*predGPPsat/(predGPPsat+PAR*aNEE_T25)-predER_T25))

## Créer interpolation WTL p7 >> WTL auto
```

## ENE modélisée : ER (T25) ; GPPsat (T15)

```{r}
# ER T25 ; GPPsat T15 mdl vis
BdC_plt <- select(BdC, timestamp, predNEE_T25, predER_T25)%>%
  mutate(timestamp = as.POSIXct(timestamp))%>%
  filter(timestamp < as.POSIXct("2015-01-01"))

# get ponctual measurements to plot on continous ones
df_p <- df %>%
  select(date, ID_camp, NEE, ER)%>%
  group_by(ID_camp)%>%
  mutate(date = as.Date(date))%>%
  summarise(date=min(date, na.rm=T), NEE_sd = sd(NEE, na.rm=T), NEE = mean(NEE, na.rm=T), ER_sd = sd(ER, na.rm=T), ER = mean(ER, na.rm=T))%>%
  mutate(date_ts = as.POSIXct(date))%>%
  filter(ID_camp < 20)
```


```{r}
p <- ggplot(BdC_plt, aes(x=timestamp, y=predNEE_T25))+
  labs(y=expression(paste("ENE modélisée (", mu, mol,m^-2,s^-1,")", sep="")), x="temps")+
  scale_x_datetime(breaks=date_breaks("2 month"), labels = date_format("%Y %b"))+
  geom_line()+
  geom_point(data = df_p, aes(x=date_ts, y=NEE), color="red", size=3)+
  theme_bw()+
  theme(axis.title=element_text(size=16), # DIAPO
        strip.text.x = element_text(size = 14), #DIAPO
        axis.text=element_text(size=14), # DIAPO
        axis.text.x=element_text(angle = 30, hjust=1),
        axis.title.x=element_blank(),
        panel.grid.major.x = element_blank(), # DIAPO
        panel.grid.major.y = element_line(size=.05, colour="gray95"),
        panel.grid.minor = element_blank() # DIAPO
  )
p
ggsave("ENE_BdC_mod_mes.pdf", plot=p, path=savpth, width=12, height=8, cairo_pdf)
```

```{r}
# Convertion fact from umol.m2.s1 to gC.m2.yr
cfA <- 6.31152

summ <- BdC_plt %>%
  mutate(timestamp = as.character(timestamp)) %>%
  separate(timestamp, c("date", "hours"), sep=" ")%>%
  separate(date, c("yr", "m", "d"), sep="-")%>%
  group_by(yr)%>%
  summarise(predNEE_T25 = mean(predNEE_T25, na.rm=TRUE))%>%
  mutate(gC=predNEE_T25*cfA)

gCall <- round(mean(BdC_plt$predNEE_T25)*cfA,2)
```

### stored C for the 2 years

`r gCall` gC.m^-2^.yr^-1^ were stored

### stored C per year

```{r}
summ
```

```{r}
p <- ggplot(BdC_plt, aes(x=timestamp, y=predER_T25))+
  labs(y=expression(paste("ER modélisée (", mu, mol,m^-2,s^-1,")", sep="")), x="temps")+
  scale_x_datetime(breaks=date_breaks("2 month"), labels = date_format("%Y %b"))+
  geom_line()+
  geom_point(data = df_p, aes(x=date_ts, y=ER), color="red", size=3)+
  theme_bw()+
  theme(axis.title=element_text(size=16), # DIAPO
        strip.text.x = element_text(size = 14), #DIAPO
        axis.text=element_text(size=14), # DIAPO
        axis.text.x=element_text(angle = 30, hjust=1),
        axis.title.x=element_blank(),
        panel.grid.major.x = element_blank(), # DIAPO
        panel.grid.major.y = element_line(size=.05, colour="gray95"),
        panel.grid.minor = element_blank() # DIAPO
  )
p
ggsave("ER_BdC_mod_mes.pdf", plot=p, path=savpth, width=12, height=8, cairo_pdf)
```


# Validation avec Carbiodiv

## ER

```{r, eval=FALSE}
library(carbiodiv)

# Fichier VS -- Données ponctuelles
## Flux
# df3F <- read.csv("/home/dangelo/Documents/4.ScienceStuff/2.Projects/2013_spaVar_LG/data/processed/3F_data.csv") %>%
#   spread(F_type, flux)   TODO in CARBIODIV

df3F <- cdNetFlux %>%
  select(campaign, cycle_no, treatment, localisation, replicate, PAR_deb, PAR_fin, netCO2F, type)%>%
  filter(type == "Re")

## Soil temperature # TODO in CARBIODIV
dfT <- svTemperature %>%
  select(ID_camp, placette, T15, T25)

## Ctrl facteur
dfctrl <- svCtrlFact %>%
  select(ID_camp, placette, WTL, PAR_Deb, PAR_Fin)%>%
  gather(type, val, 4:5)%>%
  group_by(ID_camp, placette)%>%
  summarise(WTL=mean(WTL, na.rm=T), PAR=mean(val, na.rm=T))%>%
  ungroup()

## Vegetation
# nada for now

## Merge data
df_temp <- df3F %>%
  left_join(., dfT, by=c("ID_camp", "placette")) %>%
  left_join(., dfctrl, by=c("ID_camp", "placette")) %>%
  do(na.omit(.))%>%
  arrange(placette)

## ER and GPPsat prediction calculation
df <- df_temp %>%
  mutate(predER_T25 = aER_T25*exp(bER_T25*T25)) %>%
  mutate(predER_T25WTL = (aER_T25wtl*WTL+bER_T25wtl)*exp(cER_T25wtl*T25))%>%
  mutate(predGPPsat = aGPPsat_T15 * exp(-((T15-bGPPsat_T15)/cGPPsat_T15)^2)) %>%
  mutate(predENE_T25 = (aNEE_T25*PAR*predGPPsat/(predGPPsat+PAR*aNEE_T25)-predER_T25)

```

## GPPsat

## ENE

# Todo

A voir : 

- Comment estimer la qualité de la régression

- Comment justifier l'utilisation de la fonction de June pour GPPsat

***

```{r}
# Génération de figures (rien de visible dans le html)
getp7mesmod <- function(df, id){
  for(i in unique(df$placette)){
    filename <- paste0("ENE_", id, "_", i,".pdf")
    sav <- file.path(savpth, "p7" , filename)
    # get data by p7
    temp <- df %>%
      select(-resNEE)%>% # issue with dplyr version not handling attributes
      mutate(placette=as.character(placette))%>%
      filter(placette %in% c(i))
    # get RMSE
    rmse <- round(getRMSE(temp$predNEE, temp$NEE),2)
    rmse_lab <- paste(i, " - rmse = ", as.character(rmse))
    #plot
    cairo_pdf(sav, width=5, height=5)
    pmesmod(temp)
    mtext(rmse_lab, side=3, line=-1)
    dev.off()
  }
}

getp7mesmod(dfT25, "dfT25")
getp7mesmod(dfT25WTL, "dfT25WTL")
```




```{r}
t <- df%>%
  separate(date, c("year", "month", "day"), remove=F)%>%
  filter(year != 2015)%>%
  mutate(date = as.Date(as.character(date)))


tt <- t %>%
  group_by(ID_camp)%>%
  summarize(date=min(date),
    IVcov_sd = sd(IVcov, na.rm=T),
    IVcov = mean(IVcov, na.rm=T),
    T15_sd = sd(T15, na.rm=T), 
    T15 = mean(T15, na.rm=T), 
    T25_sd = sd(T25, na.rm=T), 
    T25 = mean(T25, na.rm=T), 
    WTL_sd = -sd(WTL, na.rm=T), 
    WTL = -mean(WTL, na.rm=T))

plot(t$IVcov~t$date)
plot(tt$IVcov~tt$date)

ggplot(tt, aes(x=date, y=IVcov))+
  geom_point(size=4)+
  geom_linerange(aes(x=date, ymin=IVcov-IVcov_sd, ymax=IVcov+IVcov_sd))+
  labs(y="Recouvrement")+
  theme_bw()+
  theme(panel.grid.major.x = element_blank(),
        axis.text=element_text(size=14),   
        axis.title = element_text(size = 14),
        panel.grid.major.y = element_line(size=.05, colour="gray95"), # DIAPO
        panel.grid.minor = element_blank()) # DIAPO)
ggsave("Veg_REC_avg.pdf", pat=savpth, width=10)

ggplot(tt, aes(x=date, y=T15))+
  geom_point(size=4)+
  geom_linerange(aes(x=date, ymin=T15-T15_sd, ymax=T15+T15_sd))+
  labs(y="Température à -15 cm")+
  theme_bw()+
  theme(panel.grid.major.x = element_blank(), # DIAPO
        axis.text=element_text(size=14),
        axis.title = element_text(size = 14),
        panel.grid.major.y = element_line(size=.05, colour="gray95"), # DIAPO
        panel.grid.minor = element_blank()) # DIAPO)
ggsave("T15_avg.pdf", pat=savpth, width=10)

ggplot(tt, aes(x=date, y=T25))+
  geom_point(size=4)+
  geom_linerange(aes(x=date, ymin=T25-T25_sd, ymax=T25+T25_sd))+
  labs(y="Température à -25 cm")+
  theme_bw()+
  theme(panel.grid.major.x = element_blank(), # DIAPO
        axis.text=element_text(size=14),
        axis.title = element_text(size = 14),
        panel.grid.major.y = element_line(size=.05, colour="gray95"), # DIAPO
        panel.grid.minor = element_blank()) # DIAPO)
ggsave("T25_avg.pdf", pat=savpth, width=10)

ggplot(tt, aes(x=date, y=WTL))+
  geom_point(size=4)+
  geom_linerange(aes(x=date, ymin=WTL-WTL_sd, ymax=WTL+WTL_sd))+
  labs(y="Niveau Nappe (cm)")+
  theme_bw()+
  theme(panel.grid.major.x = element_blank(), # DIAPO
        axis.text=element_text(size=14),
        axis.title = element_text(size = 14),
        panel.grid.major.y = element_line(size=.05, colour="gray95"), # DIAPO
        panel.grid.minor = element_blank()) # DIAPO)
ggsave("WTL_avg.pdf", pat=savpth, width=10)
```

