Relation Re T
========================================================

### <a href="../TOC_VS.html"> Retour 1re page </a>

***

```{r load_env, eval=TRUE, echo=FALSE, message=FALSE}
rm(list=ls(all=TRUE))
library(laguettevarspa)
library(ggplot2)
library(dplyr)
library(tidyr)

source("/home/dangelo/Documents/4.ScienceStuff/2.Projects/2013_spaVar_LG/src/functions/ld_fn_model.R")

output_pth <- "/home/dangelo/Documents/4.ScienceStuff/2.Projects/2013_spaVar_LG/graphs"
```

```{r load_fn, eval=TRUE, echo=FALSE, message=FALSE}
# histogramm + normal distribution plot
distr <- function(y, xlab){
  par(mar=c(5.1,5.1,2.1,2.1))
  hist(y,
     freq=FALSE,
     cex.lab=1.5, cex.axis=1.4, cex.main=1.5, cex.sub=1.5,
#      breaks=4,
     xlab=xlab, ylab="densité", main="")
curve(dnorm(x, mean=mean(y), sd=sd(y)), add=TRUE, col="darkblue", lwd=2) 
}

# df format: placette ; Re ; temperature ; WT ; ID_camp
plt_mdl_p7 <- function(df, Tsel, xlab="Respiration", param=mlabel){
#   set up data frames
  df <- filter(df, T_type == Tsel)
  param <- filter(param, T_type == Tsel)
#   regselect use indicator
  df$ctrl <- ifelse(df$date > as.Date("2014-04-14"), 
                    "no", "yes")
#   text annotation positionning
  txt_x <- 5
  txt_y <- floor(max(df$flux, na.rm=T))+1
#   plot
  plt <- ggplot(df, aes(x=T_value, y=flux, colour = ctrl))+
    geom_point(size=4, shape=21) +
    scale_colour_manual(values=c("red", "black"))+
    labs(y=expression(paste("Respiration (", mu, mol,m^-2,s^-1,")", sep="")), x=xlab)+
    #   geom_line(data=result, aes(x=T_value, y=mdl1), color = "red")+
    #   geom_line(data=result, aes(x=T_value, y=mdl2), color = "blue")+
    #   geom_line(data=result, aes(x=T_value, y=mdl3), color = "orange")+
    facet_wrap(~placette)+
    ylim(0,max(df$flux, na.rm=TRUE))+
    xlim(5,max(df$T_value, na.rm=TRUE))+
    theme_bw(base_size = 18)+ 
    #   theme(legend.position = "none")+
    geom_text(data=filter(param, equation == "linear"), aes(label=paste("R^2==", R2, "(lin)~~~slope==", slope, sep="")), x=txt_x, y=(txt_y-2), hjust=0, size=4, parse=T, color = "red")+
    geom_text(data=filter(param, equation == "exponential"), aes(label=paste("R^2==", R2, "(exp)", sep="")), x=txt_x, y=(txt_y-4), hjust=0, size=4, parse=T, color = "blue")+
    geom_text(data=filter(param, equation == "arrhenius"), aes(label=paste("R^2==", R2, "(arr)", sep="")), x=txt_x, y=(txt_y-6), hjust=0, size=4, parse=T, color = "orange")
  print(plt)
  plt_name <- sprintf("/[pts][all][%s_%s].pdf",plt$labels$x, plt$labels$y)
  ggsave(paste(output_pth,plt_name,sep=""), width=12, height=8)
  }
```

```{r load_data, eval=TRUE, echo=FALSE, message=FALSE}
dRe <- svNetFlux %>%
  filter(type == "Re") %>%
  select(placette, date, netCO2F) %>%
  rename("flux" = netCO2F)

# Retrive temperature profile and put them in long format
dTP <- svTP %>%
  select(placette, date, ID_camp,
         Tair, Tsurf, T5, T10, T15, T20, T25, T30, T40, T50,
         T60, T70, T80, T90, T100) %>%
  gather("T_type", "T_value", 4:18) %>%
  do(filter(., complete.cases(.))) %>%
  group_by(T_type, placette) %>%
  filter(n() >= 8)%>% # keep if 8 obs (or more)
  ungroup()

# Merge T profiles and ER fluxes
df <- inner_join(dTP, dRe)

# Merge with WTL
dWT <- svField %>%
  select(placette, date, WT)
df <- inner_join(df, dWT)

# Compute models 
mdl <- df %>%
  group_by(placette, T_type) %>%
  do(mdl_calc(.))

# Create labels for plots 
mlabel <- mdl %>%
  select(placette, T_type, equation, intercept, slope, 
         R2, R2a, R, se, AIC)
mlabel[,4:10] <- lapply(mlabel[,4:10], round, 2)
```

## Relation respiration (Re) et température (à différentes profondeur)

### Air temperature
```{r , eval=TRUE, echo=FALSE, message=FALSE, warning=FALSE, w=12, h=8, dpi=100}
plt_mdl_p7(df, Tsel = "Tair", xlab="Air temperature (°C)")
```

Résumé pente modèle linéaire Tair
```{r , eval=TRUE, echo=FALSE, message=FALSE, warning=FALSE}
slplin <- mdl %>%
  filter(T_type == "Tair", equation == "linear")%>%
  select(slope)
summary(slplin$slope)

distr(slplin$slope, "pente modèle linéaire")
```

Résumé pente modèle exponentiel Tair
```{r , eval=TRUE, echo=FALSE, message=FALSE, warning=FALSE}
slplin <- mdl %>%
  filter(T_type == "Tair", equation == "exponential")%>%
  select(slope)
summary(slplin$slope)

distr(slplin$slope, "pente modèle exponentiel")

# Q10
# summary(cors$mdl2_Q10)
# distr(cors$mdl2_Q10, "Q10")
```

### T5, T10, T15, T20
```{r , eval=TRUE, echo=FALSE, message=FALSE, warning=FALSE, w=12, h=8, dpi=100}
plt_mdl_p7(df, Tsel = "T5", xlab="5 cm depth temperature (°C)")
plt_mdl_p7(df, Tsel = "T10", xlab="10 cm depth temperature (°C)")
plt_mdl_p7(df, Tsel = "T15", xlab="15 cm depth temperature (°C)")
plt_mdl_p7(df, Tsel = "T20", xlab="20 cm depth temperature (°C)")

plt_mdl_p7(df, Tsel = "T90", xlab="90 cm depth temperature (°C)")

```


Résumé de l'ensemble des données de respiration
```{r , eval=TRUE, echo=FALSE, message=FALSE, warning=FALSE}
summary(df$flux)
```


```{r , eval=FALSE, echo=FALSE, message=FALSE, warning=FALSE}
gQ10 <- round(exp(10*summary(lm(log(df$flux)~df$T15))$coef[2]), 2)
```

```{r , eval=FALSE, echo=FALSE, message=FALSE, warning=FALSE}
gQ10 <- round(exp(10*summary(lm(log(df$flux)~df$T_Chb_N.mean))$coef[2]), 2)
```



```{r , eval=TRUE, echo=FALSE, message=FALSE, warning=FALSE, w=16, h=12, dpi=100}
ggplot(mdl, aes(x=T_type, y=R2))+
# ggplot(mdl[which(mdl$T_type != "T100" & mdl$T_type != "T90" & mdl$T_type != "T80" &mdl$T_type != "T70"),], aes(x=T_type, y=R2))+
  geom_line(aes(color=equation, group=equation)) +
#   labs(title=("Évolution du R² des modèles linéaire (rouge) et exponentiel (bleu) \n liant la respiration de l'écosystème (Re) à la température (à différentes profondeur)"))+
  labs(y="R²", x="Profondeur de la température")+
  facet_wrap(~placette)+
  theme_bw(base_size = 20)+
  theme(axis.text.x = element_text(angle=45, hjust=1.1, vjust=1.1, size=12))
ggsave(paste(output_pth,"R2_depth.pdf",sep=""), width=12, height=8)


```

Le modèle exponentiel semble être soit aussi bon que le modèle linéaire soit meilleur. Il n'est moins bon qu'en de très rare occasions (p02 jusque T10)

```{r , eval=TRUE, echo=FALSE, message=FALSE, warning=FALSE, w=10, h=6, dpi=100}
# library(grid)
ggplot(mdl, aes(x=T_type, y=R2))+
  geom_point(size=4, aes(color=equation)) +
  labs(title=("Évolution du R² des modèles linéaire (rouge) et exponentiel (bleu) \n liant la respiration de l'écosystème (Re) à la température (à différentes profondeur)"))+
#   annotate("segment", x=c(5,6), xend=(5,6), y=(0.4,0.4), yend=(0.6,0.6), color = "blue", size = 2, arrow=arrow())+
  facet_wrap(~equation)+
  theme_bw()

# plt_name <- sprintf("/[pts][all][%s_%s].png",plt$labels$x, plt$labels$y)
# ggsave(paste(output_pth,plt_name,sep=""), width=12, height=8)

```


## Évolution de la moyenne de la respiration en fonction du nombre de placette : 
```{r , eval=F, echo=FALSE, message=FALSE, warning=FALSE, w=10, h=6, dpi=100, cache=TRUE}
tirage <- 100
dat <- data.frame()
for (i in 2:20){# une série de tirage de 2 à 20 placette
  mn <- data.frame()
  for(h in 1:tirage){ # nb de tirage par taille
    sel <- as.vector(sample(unique(df$placette), i))
    w <- data.frame()
    for (j in sel){ # pour chaque item sélectionné on prend le sub7 qui correspond
      w <- rbind(w, df[which(df$placette == j),])
      }
    mn <- rbind(mn, mean(w$flux, na.rm=T))
# round(exp(10*summary(lm(log(Re)~temperature))$coef[2]), 2),
#     mn <- rbind(mn, exp(10*summary(lm(log(w$Re)~w$Tair))$coef[2]))
    }
  if(i == 2){
    dat <- mn
    }else{
      dat <- cbind(dat,mn)
      }
  }
colnames(dat) <- 2:20

resul <- ddply(melt(dat), .(variable), summarise, mean=mean(value, na.rm=T),
               sd=sd(value, na.rm=T))

resul$se <- resul$sd/sqrt(tirage*as.numeric(as.character(resul$variable)))
resul$ci95 <- 95/2*resul$se

ggplot(resul, aes(x=variable, y=mean, group=1))+
#   geom_ribbon(aes(ymin=mean-se, ymax=mean+se), alpha = .2)+
  geom_line(aes(y=mean-se), colour="grey50", linetype = "dotted")+
  geom_line(aes(y=mean+se), colour="grey50", linetype = "dotted")+
#   labs(x="nombre de placette", y="moyenne Q10")+
  labs(x="nombre de placette", y="Respiration moyenne (µmol.m.⁻²s⁻¹) ")+
  geom_line()+
  theme_bw(base_size = 28)

ggplot(resul, aes(x=variable, y=mean, group=1))+
#   geom_ribbon(aes(ymin=mean-se, ymax=mean+se), alpha = .2)+
  geom_line(aes(y=mean-ci95), colour="grey50", linetype = "dotted")+
  geom_line(aes(y=mean+ci95), colour="grey50", linetype = "dotted")+
  geom_line()+
#   labs(x="nombre de placette", y="moyenne Q10")+
  labs(x="nombre de placette", y="Respiration moyenne  (µmol.m.⁻²s⁻¹) ")+
#   ylim(3,4)+
  theme_bw(base_size = 28)
```

```{r TRASH, eval=FALSE}
# TRASH: CODE NOT USED
# Permet de tracer les courbes des modèles
# Etait appelée par plt_mdl_p7
mdls <- function(df){
  mdl1 <- lm(flux ~ temperature, data = df)
  mdl2 <- lm(log(flux) ~ temperature, data = df)
  mdl3 <- lm(flux ~ temperature + WT, data = df)
  
  prd <- data.frame(temperature = seq(5, 40, by = 0.5), WT = seq(5, 40, by = 0.5))
  result <- prd
  result$mdl1 <- predict(mdl1, newdata = prd)
#   result$mdl2 <- predict(mdl2, newdata = prd)
  result$mdl2 <- exp((coef(mdl2)[2]*result$temperature) + coef(mdl2)[1])
  result$mdl3 <- predict(mdl3, newdata = prd)
  return(result)
  }

```
